【裁判字號】    89,婚,709
【裁判日期】    890802
【裁判案由】    離婚
【裁判全文】
臺灣高雄地方法院民事判決  八十九年度婚字第七○九號
    原      告  乙○○
    被      告  甲○○
右當事人間離婚事件，本院判決如左：
    主    文
准原告與被告離婚。
訴訟費用由被告負擔。
    事    實
甲、原告方面：
  一、聲明：求為判決如主文所示。
  二、陳述：兩造於七十一年二月十一日結婚，初尚和睦，育有子女各一人。詎被告
      竟自民國八十一年五月間起離家出走，經多方查尋，均無結果，迄今已逾八載
      ，原告曾於八十一年五月十四日、五月十五日在民眾日報登報尋人未果，被告
      不履行同居義務，顯係惡意遺棄原告，現仍在繼續狀態之中；又被告於八十五
      年間與一男子林進登通姦；被告於八十六年間，又犯賭博之不名譽之罪；且兩
      造已達民法第一千零五十二條第二項之重大事由，難以維持婚姻者，爰訴請判
      決如聲明。
  三、證據：提出戶籍謄本一件、民眾日報影本二份、存證信函一份、台中地方法院
      檢察署八十六年度偵字第七七二號起訴書一份為證，並請求訊問證人陳理惠。
乙、被告方面：
  一、聲明：原告之訴駁回。
  二、陳述：其確是在八十一年五月間離家，會離家係因常遭原告毆打，在八十二、
      三年其曾與姐姐一起回家看小孩，但原告不讓其看小孩，並再打其和姐姐，之
      後其就不敢回家；林俊登是其在酒店上班時所認識的客人，其等並沒有同居，
      也沒有通姦的行為；確實有賭博這件事，最後判罰金一千元等語。
    理    由
一、原告主張兩造為夫妻關係，詎被告惡意遺棄原告之事實，業據原告提出戶籍謄本
    、民眾日報為證，並經證人即兩造之女陳理惠到場證述在卷，而被告對於在八十
    一年間離家之事實並不爭執，惟辯稱其會離家係因常遭原告毆打等語，對此原告
    主張當初被告會離家並非是因其毆打被告，而是其原係在酒店認識被告，其做生
    意失敗後，被告又到酒店上班，因此認識其他的客人，才離家的等情，而證人即
    兩造之女陳理惠證稱母親是於八十一年間離家，當時其為十歲，母親是無故離家
    ，在其記憶中，父親沒有打過母親；八十一年之後至今，母親僅曾在離開沒多久
    打電話給我們，約我們出去一次，但後來就沒有聯絡了等語（見本院八十九年七
    月二十日言詞辯論筆錄），且被告對其遭受毆打之事實，並未舉證證明，空言置
    辯，其上開係因常遭原告毆打而離家之詞，尚不足採。綜上，原告之主張自堪信
    為真實。
二、按夫妻之一方，以惡意遺棄他方在繼續狀態中者，為判決離婚之原因，民法第一
    千零五十二條第一項第五款定有明文。本件被告離家出走，未將行止告知原告，
    迄今八載餘，既未返家與原告共同生活，又無不能同居之正當理由，是被告不僅
    有違背同居義務之客觀事實，亦有拒絕同居之主觀情事，顯係惡意遺棄原告於繼
    續狀態中，原告據以訴請判決離婚，依法並無不合，應予准許。又原告另主張之
    被告與人通姦、被告犯不名譽之罪，及兩造有難以維持婚姻之重大事由等請求，
    本院既已就其原告惡意遺棄之聲明，為原告勝訴之判決，其餘請求即無審究之必
    要，附此敘明。
三、據上論結：原告之訴為有理由，依民事訴訟法第七十八條，判決如主文。
中    華    民    國    八十九    年      八      月          二        日
                                  臺灣高雄地方法院民事第二庭
                                      法  官  陳  信  伍
右為正本，係照原本作成。
如不服本判決，應於送達後廿日內，向本院提出上訴狀。
中    華    民    國    八十九    年      八      月          二        日
                                      書記官  李  梅  芬


司法院資訊處製作；財團法人民間司法改革基金會備份。
